【裁判字號】    97,交抗,358
【裁判日期】    970716
【裁判案由】    聲明異議
【裁判全文】
臺灣高等法院高雄分院刑事裁定         97年度交抗字第358號
抗  告  人
即異議人
即受處分人  乙○○
原處分機關  高雄市政府交通局
代表人      甲○○
上列抗告人因違反道路交通管理處罰條例，聲明異議案件，不服
臺灣高雄地方法院中華民國97年4 月30日裁定（97年度交聲字第
73 9號），提起抗告，本院裁定如下：
    主  文
抗告駁回。
    理  由
一、聲明異議意旨略以：異議人即受處分人乙○○先後於民國96
    年11月16日上午7 時53分許及同年12月4 日上午8 時33分許
    ，在台27線南下71.6公里仙公廟路段，因駕駛車牌號碼ST-8
    599 號自小客車行車速度超過規定之最高時速未滿20公里及
    超過規定之最高時速20公里以上40公里以下，而遭警掣單舉
    發，然異議人每日上班均會行經上開地點，且知悉該處有測
    速照相，故行經該處均會刻意減速，不可能有超速之情形，
    是異議人強烈懷疑測速器應有故障情形，爰依法聲明異議等
    語。
二、按受處分人不服道路交通管理處罰條例第8 條所定主管機關
    所為之處罰者，得於接到裁決書之翌日起20日內，向管轄地
    方法院聲明異議；又交通法庭認聲明異議不合法律上之程式
    ，且其不合法律上之程式無從補正者，應以裁定駁回之，道
    路交通管理處罰條例第87條第1 項、道路交通案件處理辦法
    第18條前段分別定有明文。是受處分人自應依法於上開規定
    期間內向法院聲明異議，倘受處分人逾期提出，法律程式上
    已無從補正，法院自應依法裁定駁回。
三、經查，異議人所有之上開自小客車於上揭時、地，因分別有
    行車速度超過規定之最高時速未滿20公里及超過規定之最高
    時速20公里以上40公里以下之交通違規行為，而遭警掣單逕
    行舉發，嗣經高雄市政府交通局分別開立裁決書，各裁罰異
    議人新台幣（下同）1,600 元及1,800 元罰鍰在案之事實，
    有屏東縣警察局96年12月18日屏警交字第VP0000000 號、97
    年1 月8 日屏警交字第VP0000000 號舉發違反道路交通管理
    事件通知單各1 紙及高雄市政府交通局97年3 月11日高市府
    交裁字第裁32-VP0000000號、97年3 月4 日高市府交裁字第
    裁32-VP0000000號違反道路交通管理事件裁決書各1 紙在卷
    可稽，堪予認定。又上開裁決書於前揭日期開立後，先後於
    97年3 月10日及同年月12日，由郵政機關送達異議人位在高
    雄市○○區○○路12-36 號之住處，並經異議人住處之管理
    員代為收受乙情，亦有送達證書乙紙附卷可據，是上開裁決
    書分別於97年3 月10日及同年月12日業已合法送達予異議人
    之事實，亦堪認定，則原處分機關之上開裁決書業已分別於
    97年3 月10日及同年月12日發生送達效力。又異議人住所地
    在高雄市，依司法院所發布之「法院訴訟當事人在途期間標
    準」第4 條第1 款第1 目之規定，不須加計在途期間，故異
    議人如欲聲明異議，應於接到裁決書之翌日起20日內，即分
    別於97年3 月31日（97年3 月30日為假日，應以翌日即同年
    月31日為異議期間之終日）及97年4 月1 日以前提出；惟異
    議人遲至97年4 月3 日始將聲明異議狀交郵寄送，並於同年
    月7 日始到達高雄市政府交通局繼轉送原審審理，有高雄市
    政府交通局97年4 月22日高市交裁字第0970018103號函檢附
    裁決書送達證書、異議人聲明異議狀掛號郵件信封暨簽收清
    單1 份附卷可參。是以，異議人聲明異議顯已逾上開20日之
    法定不變期間。從而，本件聲明異議既不合上開法定程式，
    且無從補正，則原審依法裁定駁回其異議聲明，於法並無不
    合。抗告意旨，仍執：本件應就實體上予以審究，不應拘泥
    於程序問題等詞，指摘原裁定不當，為無理由，應予駁回。
據上論斷，應依道路交通案件處理法第26條，刑事訴訟法第412
條，裁定如主文。
中    華    民    國    97    年    7     月    16    日
                  刑事第九庭    審判長法  官  莊秋桃
                                      法  官  范惠瑩
                                      法  官  謝宏宗
以上正本證明與原本無異。
本件裁定不得再抗告。
中    華    民    國    97    年    7     月    16    日
                                      書記官  熊惠津
                                                      Q


司法院資訊處製作；財團法人民間司法改革基金會備份。
